臺灣高等法院臺南分院刑事判決　　　　 94年度上訴字第734號
上　訴　人　台灣嘉義地方法院檢察署檢察官
上　訴　人
即　被　告　甲○○
　　　　　　丁○○
上二人共同
選任辯護人　王正明律師
上列上訴人因被告強盜等案件，不服臺灣嘉義地方法院九十四年
訴字第五十三號中華民國九十四年六月廿三日第一審判決（起訴
案號：臺灣嘉義地方法院檢察署九十三年偵字第七一三四號），
提起上訴，本院判決如下：
    主  文
原判決關於被告甲○○、丁○○強盜及定應執行刑部分均撤銷。
甲○○、丁○○共同以強暴脅迫使人行無義務之事，甲○○處有
期徒刑壹年捌月、丁○○處有期徒刑壹年陸月；又甲○○傷害人
之身體，處有期徒刑拾月。
其他上訴駁回（即甲○○、丁○○被訴共同妨害公務罪、侮辱公
務員罪、公然侮辱罪部分）。
前開第二項所處有期徒刑，與前項上訴駁回部分，甲○○應執行
有期徒刑貳年陸月；拘役柒拾日，拘役如易科罰金，以佰元折
算壹日。丁○○應執行有期徒刑壹年陸月；拘役柒拾日，拘役如
易科罰金，以佰元折算壹日。
    事  實
一、強制罪、傷害罪部分：
　(一)強制罪部分：
    甲○○、丁○○於民國（下同）九十三年十二月五日下午九
    時許，自嘉義縣太保市崙子頂「酒都ＫＴＶ」飲酒完畢（均
    尚未達心神喪失或精神耗弱程度），二人酒後不勝酒力，酒
    意甚濃，於欲離去時，在嘉義縣太保市○○○○○路即崙頂
    里一之三號前，見己○○駕駛Ｃ三－九○○八號小客車，沿
    上開公路由嘉義市往朴子市行駛，行至該處時車速緩慢，二
    人竟基於使人行無義務之事犯意，而站於該公路車道中，迫
    使己○○減低車速，而於其二人身前停車，使己○○行無義
    務之事，甲○○隨即趁己○○小客車門未上鎖機會，徒手將
    其小客車駕駛座車門打開，而強行進入該小客車內。
  (二)傷害罪部分：
　  甲○○於進入己○○小客車後，又另行起意，而基於普通傷
    害人身體之犯意，由甲○○以拳頭，擊打己○○頭部數次，
    並以右手勒住己○○頸部，而欲將己○○拖出小客車外，致
    己○○受有頭部外傷，併左顏面瘀傷及頸部擦傷等傷害，適
    嘉義縣警察局水上分局太保分駐所警員丙○○、戊○○，因
    民眾通報前往處理，始查悉上情。
二、接續妨害公務、連續侮辱公務員、連續公然侮辱部分：
　(一)第一次妨害公務、侮辱公務員、公然侮辱部分：
    詎甲○○、丁○○二人，見警員丙○○前來處理。(1)又共同
    基於妨害公務及侮辱公務員之犯意，明知警員丙○○正依法
　  執行職務，竟由甲○○挾持己○○，二人持續向警員丙○○
    逼近，並作勢要打警員丙○○，以此等脅迫方式，妨害警員
    丙○○執行公務。(2)丁○○並當場，接續以「幹你娘、看啥
    哨」（台語）等穢語，辱罵警員丙○○。(3)嗣甲○○為阻止
    己○○向警方求援，又基於公然侮辱人故意，在嘉義縣太保
　　市○○○○○路即崙頂里一之三號前公共場所，接續以「幹
　　你娘」（台語）等穢語，辱罵己○○。
  (三)第二次侮辱公務員、公然侮辱、妨害公務部分：
    (1)第二次侮辱公務員部分：警員丙○○見狀，乃繞上揭小客
    車，持續後退並取出配槍示警，再趁機以警用無線電求援，
    而當時在警車內準備器材之警員戊○○聞聲，趨前查看時，
    甲○○、丁○○二人，則接續前揭侮辱公務員犯意，再以「
    幹你娘、看啥哨」等語，對警員戊○○辱罵。(2)第二次公然
    侮辱部分：此際己○○則趁隙離開甲○○控制，丁○○見己○○脫離甲○○掌握，亦與甲○○接續前揭基於公然侮辱人
    犯意，在上述公共場所，以「幹」等語，辱罵己○○。(3)第
    二次妨害公務部分：旋即由警員丙○○與另三名前來支援警
    員，於逮捕甲○○時，丁○○為阻止警方行動，二人又接續
    前揭妨害公務犯意，由丁○○以拉扯警員戊○○衣領，甲○○則以腳踢警員戊○○下體等強暴手段，而對於公務員依法
    執行職務，施以強暴。
  (四)旋甲○○為警方當場逮捕，丁○○則於警方制服甲○○時，
    趁隙逃走，嗣經甲○○胞兄卓志傑以電話，向警要求出面說
    明，而自行到案，始查悉上情。
三、案經己○○訴由嘉義縣警察局水上分局報請臺灣嘉義地方法
    院檢察署檢察官偵查起訴。
    理  由
一、訊據被告甲○○否認上揭犯行，辯稱：當時發生的事情我均
    不知道，隔天人家告訴我，我才知道云云；另被告丁○○供
    承於上開時地，由甲○○強行攔住告訴人己○○小客車，及
    辱罵告訴人己○○與警員丙○○、戊○○等情，然均否認有
    強盜及妨害公務犯行，辯稱：我後面意識不清楚云云。而辯
    謢人則以被告無不法所有意圖、丁○○無妨害公務故意與行
    為、甲○○行為當時，已陷心神喪失或精神耗弱，丁○○於
    行為時，精神亦已陷耗弱為等語置辯。惟查：
  (一)上揭事實一部分（即強制罪及傷害罪部分）：
　1.業據告訴人即證人己○○於警偵訊時指述甚詳（詳警卷一至
　  三頁，偵查卷三四至三五頁），復於原審結稱：案發當時駕
    駛車輛，行經嘉義縣太保市○○○○○路即崙頂里一之三號
    前，被告二人把我攔下，一人站一邊，我怕撞到他們，就減
    速停車，停車後，被告甲○○就打開我的車門，進我的車內
    拉我，我有抵抗，並勒住我的脖子，另被告丁○○就踢我的
    左後車門，我被勒住脖子後，我還一直掙扎，但甲○○他就
    用拳頭，打我的左臉，甲○○從我後面擠進車內，想把我擠
    出車外，後來警察從車後走來，一直問何事，我就往左邊窗
    外呼叫救命，然後警察就來處理，勒我脖子的人，就把我拖
    下車，後來趁勒我脖子的人不注意時，就往下蹲而掙脫他的
    參以被告丁○○於偵查中供稱：當天喝酒後，我說沒有車，
    要找同事來載，甲○○說不用，就走到馬路上去攔車，並告
    訴我：把車攔下送我們回去，因告訴人開的車較慢，才被我
    們攔下等語（詳偵查卷十八頁）。堪認被告二人確有對告訴
    人己○○施以強暴脅迫，而使人行無義務之事情事。又被告
    二人攔下告訴人小客車後，即由被告甲○○打開駕駛座旁車
    門，擠入車內，欲將告訴人擠出車外，此與證人即告訴人己○○於原審證述：（他們攔下你的車，開車門後說什麼？）
    攔下後就踢左車門，開門後他們就一直罵三字經，然後進車
    內，要把我擠下車等語（詳原審卷七二頁）。參以被告丁○○於偵查中供稱：當天喝酒後，我說沒車，要找同事來載，
    甲○○說不用，就走到馬路上去攔車，並告訴我：把車攔下
    送我們回去，因告訴人開的車較慢，才被我們攔下等語（詳
    偵查卷十八頁）。是被告二人確於前揭時地，以強暴脅迫方
    式，使告訴人行無義務之事。另證人即警員丙○○於偵查中
    及原審證稱：當日係與警員戊○○執行巡邏勤務，目睹被告
    甲○○毆打告訴人己○○，並用手勒住告訴人頸部，將其拖
    出小客車外等語（詳偵查卷十五頁，原審卷一二六至一三一
    頁）。而告訴人己○○確因遭被告甲○○毆打，而受有頭部
    外傷併左顏面瘀傷及頸部擦傷等傷害，有長庚紀念醫院嘉義
    分院診斷證明書在卷可證（詳警卷九頁）。是被告甲○○，
    於上揭時地，有毆打告訴人，並致告訴人受傷，亦屬實情。
  (二)又上揭事實二，業據證人即告訴人己○○於警偵訊供稱：被
    告甲○○，用三字經「幹妳娘（台語）」、被告丁○○則以
    「幹（台語）」一直罵我；被告二人亦有罵警察、打警察等
    情（詳警卷一至三頁，偵查卷三四至三五頁），復於原審結
    稱：被告二人均有罵我三字經，罵的話不一樣等語（詳原審
    卷七一至七二頁）。又證人即警員丙○○於偵查中及原審均
    證稱：被告甲○○看到我來，即離開告訴人車輛駕駛座，但
    還勒住告訴人，並與丁○○二人一起靠近我，還作勢要打我
    及阻擋我，後來警員戊○○過來支援我，當時我們二人是開
    警車，二人均著制服，被告二人除對我們罵「幹你娘、看啥
    哨（台語）」等語外，復於我們要制服他們時，被告甲○○
    又腳踢警員戊○○，被告丁○○則拉警員戊○○衣領，被告
    二人亦罵告訴人三字經，於逮捕被告甲○○後，被告丁○○
    則逃逸無蹤等語（詳偵查卷十四至十五頁，原審卷一二六至
    一三○頁）；另證人即警員戊○○於偵查中及原審證稱：當
    天接獲通報到現場處理時，有看到甲○○勒住告訴人脖子，
    且一直叫囂罵三字經；警員丙○○有拔槍制止他，叫他不要
    控制被害人行動，但他們還是不從，並對著我們罵三字經；
    之後我們三、四人圍捕甲○○時，他有出拳，對我們拳打腳
    踢，且有踢我下體，丁○○則趁隙逃走等語（詳偵查卷三五
    至三六頁，原審卷七九至八○頁）。綜上各情，可知被告二
    人於遭警圍捕時，有依法執行職務警員丙○○、戊○○，施
    以強暴脅迫之事實，要無疑義。又「幹你娘」係足以貶損人
    穢語，被告二人在不特定人車得以往來道路之公共場所，公
    然辱罵告訴人及警員丙○○、戊○○，被告二人顯有公然侮
    辱告訴人及侮辱執行公務警員丙○○、戊○○事實，亦堪認
    定。被告甲○○辯稱：當時發生何事，均不知情云云；被告
    丁○○辯稱：未為妨害公務犯行云云；及辯謢人以丁○○無
    妨害公務犯意，均無足取。
  (三)再按刑法上心神喪失與精神耗弱，應依行為時精神障礙程度
    之強弱而定；如行為時精神，對於外界事務全然缺乏知覺理
    會及判斷作用，而無自由決定意思之能力者，為心神喪失，
    如此項能力，並非完全喪失，僅較普通人平均程度，顯然減
    退者，則為精神耗弱（最高法院廿六年渝上字第二三七號判
    例參照）。被告甲○○、丁○○於案發前，雖均有飲酒，且
    案發後同日下午十時十三分許，被告甲○○經抽血測試結果
    ，其血液酒精濃度，為每公合八五毫克，換算呼氣酒精濃度
    為每公升○‧四○毫克，回溯行為時即當日下午九時許，其
    呼氣酒精濃度，僅為每公升零點四六毫克，有財團法人長庚
    紀念醫院臨床病理檢驗報告單在卷可稽（詳偵查卷三一頁）
    ，被告丁○○則未有任何檢測足查。然依告訴人及證人即警
    員丙○○、戊○○就被告二人如何阻擋告訴人所駕駛前揭小
    客車、如何對之施強暴脅迫，並於遭警圍捕時，如何辱罵告
    訴人及證人等三人、拒捕過程，又被告丁○○於甲○○遭制
    服時，尚知情勢不利而逃逸等情證述；及觀諸被告丁○○前
    揭於警詢供述，會攔告訴人小客車，是因她開的較慢等語，
    均顯示被告二人，於案發當時意識清楚、動作敏捷、具備相
    當程度現實思考與判斷能力，足認被告二人於行為時，對外
    界事物之知覺理會及判斷作用，未完全喪失或較常人減衰，
    即渠等並未因喝酒酒精作用，達於心神喪失或精神耗弱程度
    甚明。故被告甲○○辯稱：其因酒醉不知所為何事云云、被
    告丁○○辯稱：其後來意識不清云云，及辯護人以被告甲○○行為當時，已陷於心神喪失或精神耗弱，被告丁○○行為
    時，精神已陷耗弱為辯護意旨，均屬無據。又本件於上訴審
    時，經本院將被告甲○○送請嘉義榮民醫院施以精神鑑定，
    鑑定結果認為：依門診鑑定、心理測驗及精神狀態檢查所得
    資料判斷，案主無明顯的精神病症狀，智能程度尚屬正當範
    圍，但案主有明顯酒依賴情形，在會談當中，案主仍有喝酒
    之情形，可見案主缺乏適當的法律常識，道德感不足，思考
    問題時較為主觀，以致於行事較為衝動，也沒有足夠的判斷
    力，加上酒精使用後造成明顯判斷力下降，班達測驗顯示案
    主反應力不佳，另依資料顯示，案主有「反社會人格」，以
    致其情緒控制力不當，因此，面對強烈刺激時，容易引發激
    烈反應；另依案發及至嘉義長庚醫院就診時，案主有抽搐情
    形，本院腦波並無發現明顯異常，因此，當時案主之抽搐，
    應與「酒精戒斷」有關；由案主思考、理解及判斷能力，其
    精神狀態，並未達「精神耗弱」，甚至「心神喪失」程度等
    語，有行政院國軍退除役官兵輔導委員會嘉義榮民醫院九十
    四年九月廿七日函附鑑定報告在卷可憑（詳本院上訴卷五五
    至六一頁）。由上開被告甲○○精神鑑定結果觀之，被告甲○○於案發時，顯未因喝酒酒精作用，而致心神喪失或精神
    耗弱之程度甚明。依此，被告於本院上訴審請求傳訊證人乙○○到庭供稱，其與被告二人在飲酒後，伊即先行離去，後
    經甲○○胞兄卓志傑通知，始又前往現場，去載丁○○云云
    （詳本院上訴卷七五至七六頁）。此項供述，尚不能證明被
    告甲○○酒後，已有心神喪失或精神耗弱情事，附此敘明。
  (四)綜上所述，被告二人所辯，均屬事後卸責之詞，尚無可取。
    本件被告二人犯行，事證明確，均堪認定。
二、論罪部分：
　(一)事實一部分：
　(1)核被告甲○○、丁○○所為，均係犯刑法第三百零四條第一
  　項強制罪；另被告甲○○毆打告訴人成傷，核其所為，係犯
    刑法第二百七十七條第一項傷害罪；被告二人就上開強制罪
    犯行，有犯意聯絡及行為分擔，為共同正犯。又被告甲○○
    所犯強制罪及傷害罪，犯意各別，行為互殊，應分論併罰。
  (2)至公訴人以被告二人，係基於不法所有之意圖，而對告訴人
    所駕駛小客車予攔下，進而對告訴人施以暴力，欲奪取告訴
    人所駕駛小客車，因認被告二人該部分所為，係犯刑法第三
    百二十八條第四項、第一項強盜未遂罪。然按刑法上犯罪，
    有故意犯與意圖犯之分，就意圖犯部分，立法者於規範形成
    時，就其犯罪之不法構成要件之制定，即認除須具備一般構
    成要件之故意外，尚須有「特定意圖」存在，其犯罪始該當
    之。是刑法上所定「意圖犯」，除須有一般犯罪之不法構成
    要件故意外，須同時兼具有法定不法意圖，即行為人須有「
    特定心意趨向」，始能成立意圖犯。本件公訴人認被告二人
    所為，係犯刑法第三百二十八條第四項、第一項強盜未遂罪
    ，依其法定犯罪構成要件，行為人須具有意圖為自己或第三
    人之不法所有之犯意，始該當之。則本件被告二人，對告訴
    人所駕駛小客車，究有無不法所有意圖存在，即須加以審究
    。查本件被告二人，係於九十三年十二月六日凌晨零時二十
    分許，經警在案發現場加以逮捕帶回太保分駐所，有告訴人
    警訊筆錄在卷可憑（詳警卷三頁背面）。然被告二人警訊筆
    錄之製作，被告甲○○係直至九十三年十二月六日上午九時
    三十分許始開製作；另被告丁○○則係直至九十三年十二月
    六日上午十時十一分許始開製作，有被告二人警訊筆錄在卷
    可憑（詳警卷四、六頁）。且被告二人於九十三年十二月六
    日凌晨零時二十分許，經警帶回太保分駐所後，因二人因酒
    後酒力發作，無法製作筆錄，承辦警員丙○○乃於警局找來
    被告甲○○之胞兄卓志傑詢問，請其就被告甲○○當時在分
    駐所情況及能否製作筆錄？表示意見。經被告甲○○胞兄卓
    志傑於警訊供稱，甲○○因酒後酒力發作，無法製作筆錄等
    語，有卓志傑警訊筆錄在卷可憑（詳警卷八頁）。參以被告
    二人於九十三年十二月六日凌晨零時三十分許，經警帶回太
    保分駐所時，被告二人均已呈昏睡狀態，亦有警局所拍照片
    四紙在卷可憑（詳警卷十至十一頁）。又被告甲○○於案發
    後，經警於九十三年十二月五日晚上十時十三分許，抽血送
    驗結果，被告甲○○酒精濃度為每公合八五毫克，換算呼氣
    酒精濃度為每公升○‧四○毫克，回溯行為時即當日下午九
    時許，其呼氣酒精濃度，為每公升○點四六毫克，有財團法
    人長庚紀念醫院臨床病理檢驗報告單在卷可稽（詳偵查卷三
    一頁）。由此觀之，足見被告甲○○案發當時，確已飲酒甚
    多。綜上所述，被告二人於案發後被帶回警局，既出現如此
    不勝酒力情狀，實難認被告二人，於案發當時在主觀上，係
    基於不法所有之意圖，而欲奪取告訴人所駕駛小客車。依此
    ，本院認被告二人於案發時，攔下告訴人所駕駛小客車及打
    開告訴人小客車門，並擅自進入車內行為，均係酒後不勝酒
    力造成，依其客觀情狀，在刑法評價關係上，尚難將被告二
    人所為，評價為係基於刑法第三百二十八條所定之不法所有
    意圖，至多僅能評價為具有刑法第三百零四條使人行無義務
    之事而已。故而，本件於檢察官起訴事實，在基本社會事實
    不變情形下，爰依刑事訴訟法第三百條規定，變更檢察官起
    訴法條，為刑法第三百零四條第一項，併此敘明。
  (二)至事實二部分：
  (1)被告甲○○、丁○○所為，均係犯刑法第一百三十五條第一
    項妨害公務罪、刑法第一百四十條第一項侮辱公務員罪、刑
    法第三百零九條第一項公然侮辱罪。被告二人就上開妨害公
    務、侮辱公務員、公然侮辱罪間，有犯意聯絡與行為分擔，
    應論以共同正犯。
  (2)又按刑法第一百四十條侮辱公務員罪，係屬妨害國家公務執
    行，為侵害國家法益，並非侵害個人法益犯罪，如對於公務
    員二人以上，依法執行職務公然侮辱者，仍屬單純一罪（最
    高法院八十五年台非字第二三八號判決參照），此於刑法第
    一百三十五條妨害公務罪，亦應為相同解釋。是被告二人同
    時對執行職務警員丙○○、戊○○，施以強暴脅迫及侮辱，
    惟被害國家法益仍屬單一，自仍為單純一罪。
  (3)至被告二人，在同一時間同一地點，對執行公務警員施暴，
    而先後接續對警員丙○○、戊○○妨害公務，及先後接續對
    警員丙○○、戊○○二人予以辱罵，暨以「幹、幹妳娘」等
    語，先後接續對告訴人公然侮辱，均係侵害同一法益，各行
    為獨立性極為薄弱，依一般社會通念，在時間差距上，難以
    強行分開，在刑法評價上，以視為數個舉動接續施行，應作
    為包括一行為予以評價，而為接續犯，併此敘明。是公訴人
    認被告二人多次公然侮辱犯行，為連續犯，即有未洽。
  (三)又被告甲○○，上開所犯強制罪、傷害罪、妨害公務罪、侮
    辱公務員罪、公然侮辱罪之五罪，及被告丁○○所犯強制罪
  　、妨害公務罪、侮辱公務員罪、公然侮辱罪之四罪，均犯意
    各別，罪名不同，應分論併罰。
三、撤銷改判部分（即強盜未遂部分）：
  (一)原判決關於被告強盜未遂罪部分，以被告二人事證明確，因
    而論罪科刑，固非無見。惟查：本件被告二人，於案發時，
    渠等攔下告訴人小客車，係在酒後不勝酒力情狀下所為，依
    客觀情狀，尚無證據足以證明，被告二人具有不法所有意圖
    ，是本件被告二人所為，顯無法證明其係意在奪取告訴人小
    客車，原判決認被告二人係基於不法所有意圖，而奪取告訴
    人小客車，依前所述，尚有未當。被告二人上訴意旨，指摘
    及此，為有理由，自應由本院將原判決，關於強盜未遂罪及
    定應執行刑部分，均撤銷改判。爰審酌被告甲○○智識程度
    僅國中畢業，未婚、無子女、父母離異、父親視障須賴其扶
    養，以勞力為生；被告丁○○智識程度為陸軍士校畢業，原
    住民、未婚、無子女、其母親亦須其所扶養，並以勞力營生
    ；被告二人品行（其中丁○○並犯罪紀錄，有臺灣高等法院
    被告全國前案紀錄表在卷可按），惟被告二人，竟於酒後藉
    其酒力，無故對道路上行駛車輛，任意加以攔阻，其中被告
    甲○○復以暴力加諸告訴人，對告訴人身體造成侵害，被告
    二人行止，著實令人痛恨，且已嚴重危害社會治安，其中被
    告甲○○係對告訴人施加暴力之人，情節較重，且被告二人
    就告訴人所造成傷害，迄未與告訴人和解，犯後又否認犯行
    、態度非佳等一切情狀，爰對被告甲○○所犯強制罪，從重
    量處有期徒刑一年八月，對被告甲○○所犯傷害罪，從重量
    處有期徒刑十月；另對被告丁○○所犯強制罪，量處有期徒
    刑一年六月，以資懲儆。
四、上訴駁回部分（即妨害公務、侮辱公務員、公然侮辱）：
  (一)被告二人所犯妨害公務、侮辱公務員、公然侮辱部分，原判
    決以被告二人所犯各罪，均罪證明確，因予適用刑法第二十
    八條、第第一百三十五條第一項、第一百四十條第一項、第
  　三百零九條第一項規定，並審酌被告甲○○智識程度為國中
    畢業，未婚、無子女、父母離異、父親視障須賴其扶養，以
    勞力為生；被告丁○○智識程度為陸軍士校畢業，原住民、
    未婚、無子女、母親亦須其所扶養，並以勞力營生；被告二
    人品行（其中丁○○無犯罪紀錄，有臺灣高等法院被告全國
    前案紀錄表在卷可按），惟二人竟妨害警員執行公務，且辱
    罵執勤警員及告訴人，事後就告訴人所造成傷害，迄未與告
    訴人和解，又否認犯行、態度非佳等一切情狀，爰分別就被
    告二人所犯各罪（即妨害公務、侮辱公務員、公然侮辱罪部
    分），分別量處如下刑罰：甲○○妨害公務處有期徒刑三月
    ；又侮辱公務員處拘役五十日；又公然侮辱人處拘役三十日
    ；丁○○妨害公務處有期徒刑三月；又侮辱公務員處拘後五
    十日；又公然侮辱人處拘役三十日；併就被告二人所處拘役
    部分，均諭知如易科罰金，以三百元折算一日，以資懲儆。
  (二)本院經核，原判決就上開被告二人所犯妨害公務、侮辱公務
    員、公然侮辱人等三罪，認事用法，均無違誤，量刑亦稱妥
    適。被告二人上訴意旨，以其等均無妨害公務犯意，而指摘
    原判決不當云云。然被告二人，一再以言語辱罵執勤警員丙○○及戊○○，且作勢要打警員，甚至拉扯警員戊○○衣領
    ，及以腳踢警員戊○○下體等行為，其等謂無妨害公務及侮
    辱公務員犯意，要難採信；又被告甲○○經本院上訴審送請
    嘉義榮民醫院施以精神鑑定結果，亦認被告甲○○案發時，
    其精神狀態，並未達「精神耗弱、心神喪失」程度等語，已
    如前述。益證被告二人案發時，確具犯意。被告上訴意旨空
    言指摘，原判決關於妨害公務、侮辱公務員、公然侮辱各罪
    不當，依上所述，均無理由，應俱予駁回。至檢察官循告訴
    人請求上訴意旨，以被告二人公然挑戰公權力，為維繫社會
    治安，對被告二人應處以重刑，否則無以杜悠悠之口，而指
    摘原判決量刑過輕云云。然查，本件被告二人，係在酒後不
    勝酒力情形所為，其犯罪情節，確實令人痛恨，然審酌其等
    二人智識程度及平日素行暨家庭情狀，本院認原判決對被告
    二人所量處刑度，已符合罪刑相當原則，檢察官上訴意旨，
    指原判決量刑過輕，依上所述，為無理由，應併予駁回。
五、定應執行刑部分：
    原判決撤銷改判部分，即被告甲○○、丁○○所犯強制罪，
    及被告甲○○所犯傷害罪，被告甲○○依序所處有期徒刑一
    年八月、十月及被告丁○○所處有期徒刑一年六月，與被告
    二人上訴駁回部分，所處有期徒刑（即被告甲○○妨害公務
    罪所處有期徒刑三月；又侮辱公務員罪所處拘役五十日；又
    公然侮辱人罪所處拘役三十日。被告丁○○妨害公務罪所處
    有期徒刑三月；又侮辱公務員罪所處拘役五十日；又公然侮
    辱人罪所處拘役三十日），分別應定其應執行刑，被告甲○○應執行有期徒刑二年六月；拘役七十日，拘役如易科罰金
　  ，以三百元折算一日。被告丁○○應執行有期徒刑一年六月
    ；拘役七十日，拘役如易科罰金，以三百元折算一日。
據上論斷，應依刑事訴訟法第三百六十九條第一項前段、第三百
六十八條、第三百六十四條、第三百條、第二百九十九條第一項
前段，刑法第二十八條、第二百七十七條第一項、第三百零四條
第一項、第五十一條第五款、第六款、第四十一條第一項前段，
罰金罰鍰提高標準條例第一條前段、第二條，判決如主文。
本案經檢察官羅清溪到庭執行職務。
中　　華　　民　　國　　94　　年　　11　　月　17　　　日
                  刑事第六庭    審判長法　官  蔡崇義
                                      法　官  吳永宋
                                      法　官  董武全
以上正本證明與原本無異。
強制罪及傷害罪部分，檢察官如不服本判決，應於收受本判決後
十日內向本院提出上訴書。其未敘述上訴理由者並得於提起上訴
後十日內向本院補提理由書。
其餘不得上訴。
　　　　　　　　　　　　　　　　　　　書記官  許美惠
中　　華　　民　　國　　94　　年　　11　　月　17　　　日
附錄法條：
刑法第一百三十五條第一項
對於公務員依法執行職務時，施強暴脅迫者，處三年以下有期徒
刑、拘役或三百元以下罰金。
刑法第一百四十條第一項
於公務員依法執行職務時，當場侮辱，或對於其依法執行之職務
公然侮辱者，處六月以下有期徒刑、拘役或一百元以下罰金。
刑法第二百七十七條第一項：
傷害人之身體或健康者，處三年以下有期徒刑、拘役或一千元以
下罰金。
刑法第三百零四條第一項：
以強暴、脅迫使人行無義務之事或妨害人行使權利者，處三年以
下有期徒刑、拘役或三百元以下罰金。
刑法第三百零九條第一項：
公然侮辱人者，處拘役或三百元以下罰金。
